【裁判字號】    99,訴,3461
【裁判日期】    991214
【裁判案由】    毒品危害防制條例
【裁判全文】
臺灣板橋地方法院刑事判決              99年度訴字第3461號
公  訴  人  臺灣板橋地方法院檢察署檢察官
被      告  劉峻秀
上列被告因違反毒品危害防制條例案件，經檢察官提起公訴（99
年度毒偵字第5283、5945號），因被告於本院準備程序中就被訴
事實為有罪之陳述，本院告知被告簡式審判程序之旨，並聽取當
事人之意見後，合議庭裁定改由受命法官獨任依簡式審判程序進
行，判決如下：
    主  文
劉峻秀施用第一級毒品，處有期徒刑拾月。又施用第一級毒品，
處有期徒刑捌月；扣案之第一級毒品海洛因貳包（合計驗餘淨重
零點玖壹參零公克）均沒收銷燬，包裹上開海洛因之外包裝袋貳
個、注射針筒壹支均沒收。又施用第二級毒品，處有期徒刑肆月
。應執行有期徒刑壹年捌月；扣案之第一級毒品海洛因貳包（合
計驗餘淨重零點玖壹參零公克）均沒收銷燬，包裹上開海洛因之
外包裝袋貳個、注射針筒壹支均沒收。
    事  實
一、劉峻秀前因施用毒品案件，經本院以97年度毒聲字第2590號
    裁定送觀察、勒戒後，認有繼續施用毒品傾向，復經本院以
    98年度毒聲字第508 號裁定令入戒治處所施以強制戒治，於
    民國98年12月14日停止戒治釋放出所，並經臺灣板橋地方法
    院檢察署檢察官以98年度戒毒偵字第816 號為不起訴處分確
    定。詎仍不知戒除毒癮，明知海洛因及甲基安非他命係毒品
    危害防制條例第2 條第2 項第1 款、第2 款所明定之第一、
    二級毒品，不得持有及施用，竟於上開強制戒治執行完畢釋
    放後5 年內，仍分別為下列行為：
  (一)先基於施用第一級毒品海洛因及第二級毒品甲基安非他命之
    犯意，於99年5 月29日晚上10時許，在臺北縣蘆洲市○○街
    76號2 樓之1 租屋處，以將海洛因及甲基安非他命一同摻入
    香菸內點燃吸食之方式，同時施用海洛因及甲基安非他命各
    1 次。嗣於99年6 月1 日凌晨1 時36分許，在臺北市大同區
    ○○○路2 段與民族西路口，為警查獲，經其同意採集尿液
    送驗，檢驗結果呈嗎啡及甲基安非他命陽性反應，而查悉上
    情。
  (二)復基於施用第一級毒品海洛因之犯意，於99年7 月22日晚上
    6 時許，在上開租屋處，以將海洛因摻水稀釋放入注射針筒
    後施打之方式，施用海洛因1 次；另基於施用第二級毒品甲
    基安非他命之犯意，於同日施用海洛因後之某時許，在上開
    租屋處，以將甲基安非他命置於玻璃吸食器內燒烤吸取其煙
    霧之方式，施用甲基安非他命1 次。嗣於99年7 月22日晚上
    7 時45分許，在臺北縣蘆洲市○○街76號前，為警查獲，並
    扣得海洛因2 包（合計驗餘淨重0.9130公克）、注射針筒1
    支，經其同意採集尿液送驗，檢驗結果呈嗎啡及甲基安非他
    命陽性反應，始悉上情。
二、案經臺北市政府警察局大同分局、臺北縣政府警察局樹林分
    局報告臺灣板橋地方法院檢察署檢察官偵查起訴。
    理  由
一、按本件被告劉峻秀所犯係死刑、無期徒刑、最輕本刑為3 年
    以上有期徒刑以外之罪，其於準備程序就前揭被訴事實為有
    罪之陳述，經受命法官告知簡式審判程序之旨，並聽取其與
    公訴人之意見後，本院認無不得或不宜改依簡式審判程序進
    行之處，爰依刑事訴訟法第273 條之1 第1 項、第284 條之
    1 ，裁定本件由受命法官獨任進行簡式審判程序，合先敘明
    。
二、訊據被告就上開犯罪事實一、(一)、(二)之犯行，於本院審理中
    均坦承不諱，就犯罪事實一、(一)部分，其於99年6 月1 日所
    採驗之尿液，經送往臺灣尖端先進生技醫藥股份公司以GC/M
    S 方法（氣相層析／質譜儀法）檢驗，結果確呈第一級毒品
    海洛因代謝後嗎啡及第二級毒品甲基安非他命之陽性反應，
    此有卷附該公司99年6 月9 日出具之濫用藥物檢驗報告、臺
    北市政府警察局偵辦毒品案件尿液檢體委驗單各1 紙（見99
    年度毒偵字第5283號卷第45、46頁）；另就犯罪事實一、(二)
    部分，其於99年7 月22日所採驗之尿液，經送往臺灣檢驗科
    技股份有限公司以GC/MS 方法（氣相層析/ 質譜儀法）檢驗
    ，結果確呈第一級毒品海洛因代謝後嗎啡及第二級毒品甲基
    安非他命之陽性反應，此有卷附該公司99年8 月12日報告編
    號UL/2010/70821 號濫用藥物檢驗報告、臺北縣政府警察局
    樹林分局毒品危害防制條例被移送者姓名暨代碼對對照表在
    卷可稽（見99年度毒偵字第5945號卷第47、48頁），並有注
    射針筒1 支扣案可資佐證。另於99年7 月22日為警查獲時扣
    案之白色粉末2 包（合計驗餘淨重0.9130公克），經送往交
    通部民用航空局航空醫務中心鑑定，檢出含有第一級毒品海
    洛因成分，有該中心於99年10月1 日出具之航藥鑑字第0996
    164 號毒品鑑定書1 紙在卷可憑（見99年度毒偵字第5945號
    卷第64頁），足認被告自白與事實相符，洵堪採為論罪科刑
    之依據。又被告前因施用毒品案件，經本院以97年度毒聲字
    第2590號裁定送觀察、勒戒後，認有繼續施用毒品傾向，復
    經本院以98年度毒聲字第508 號裁定令入戒治處所施以強制
    戒治，於98年12月14日停止戒治釋放出所，並經臺灣板橋地
    方法院檢察署檢察官以98年度戒毒偵字第816 號為不起訴處
    分確定等情，有臺灣高等法院被告前案紀錄表1 份附卷可稽
    ，足徵被告於強制戒治執行完畢釋放後，5 年內再為本件施
    用毒品犯行，自應依法論罪科刑。是以本件事證明確，被告
    犯行堪以認定。
三、查海洛因及甲基安非他命分屬毒品危害防制條例第2 條第2
    項第1 款所規定之第一級毒品及同條項第2 款所規定之第二
    級毒品，核被告所為，均係犯毒品危害防制條例第10條第1
    項施用第一級毒品罪及同條第2 項施用第二級毒品罪。被告
    持有第一、二級毒品，復分別進而施用，其持有毒品之低度
    行為，應分別為施用第一、二級毒品之高度行為所吸收，均
    不另論罪。就犯罪事實一、(一)部分，被告以一行為同時施用
    第一級毒品及第二級毒品，觸犯施用第一級毒品及施用第二
    級毒品罪，為想像競合犯，應依刑法第55條規定，從一較重
    之施用第一級毒品罪處斷，公訴人認被告所犯上開2 罪，應
    予分論併罰，容有誤會；被告所犯上開3 罪，犯意個別，行
    為互異，應予分論併罰。爰審酌被告前已因施用毒品案件經
    觀察、勒戒、強制戒治，業如上述，本應徹底戒除毒癮，不
    料其竟仍繼續施用毒品，顯見其並無戒除毒害之決心，本不
    宜寬貸，惟念其施用毒品乃自戕一己之身體健康，對於他人
    生命、身體、財產等法益，尚無重大明顯之實害，及其犯後
    坦承犯行之態度等一切情狀，分別量處如主文所示之刑，並
    定其應執行之刑，以資懲儆。
四、扣案之白色粉末2 包（合計驗餘淨重0.9130公克），經鑑定
    結果確含第一級毒品海洛因成分，業如上述，應依毒品危害
    防制條例第18條第1 項前段規定沒收銷燬之，至鑑驗用罄部
    分，因已滅失，不再為沒收銷燬之諭知，併此敘明；至包裹
    上開海洛因之包裝袋2 個，係用於防止海洛因裸露、潮濕，
    便於攜帶施用，屬被告所有供其施用第一級毒品所用之物；
    扣案之注射針筒1 支，為被告所有供其施用毒品所用之物，
    業據被告供承在卷，爰依刑法第38條第1 項第2 款規定併予
    宣告沒收。
據上論斷，應依刑事訴訟法第273 條之1 第1 項、第299 條第1
項前段，毒品危害防制條例第10條第1 項、第2 項、第18條第1
項前段，刑法第11條、第55條、第51條第5 款、第38條第1 項第
2 款，判決如主文。
本案經檢察官張慶林到庭執行職務。
中    華    民    國    99    年    12    月    14    日
                  刑事第十一庭  法  官  錢衍蓁
上列正本證明與原本無異。
如不服本判決，應於判決送達後10日內敘明上訴理由，向本院提
出上訴狀 (應附繕本) ，上訴於臺灣高等法院。其未敘述上訴理
由者，應於上訴期間屆滿後20日內向本院補提理由書「切勿逕送
上級法院」。
                                書記官  劉靜慧
中    華    民    國    99    年    12    月    14    日
附錄本案論罪科刑法條全文：
品危害防制條例第10條
施用第一級毒品者，處6月以上5年以下有期徒刑。
施用第二級毒品者，處3年以下有期徒刑。

司法院資訊處製作；財團法人民間司法改革基金會備份。
